臺灣臺中地方法院刑事判決　　　　　　 99年度交易字第994號
公　訴　人　臺灣臺中地方法院檢察署檢察官
被　　　告　杜衍毅
選任辯護人　林松虎律師
　　　　　　林語然律師
上列被告因過失致死案件，經檢察官提起公訴（99年度偵字第26
119號），本院判決如下：
    主    文
杜衍毅因過失致人於死，處有期徒刑陸月，如易科罰金，以新臺
幣壹仟元折算壹日，緩刑參年。
    犯罪事實
一、杜衍毅於民國99年11月11日凌晨2時30分許起，在臺中市西
    屯區老虎城附近飲酒後，仍於同日凌晨3時10分許，駕駛車
    牌號碼9Q-1916號自用小客車，沿臺中市○○區○○路由北
    往南方向行駛。於同日凌晨3時46分許，途經環中路4段68-1
    號前時，原應注意車前狀況及兩車併行之間隔，並隨時採取
    必要之安全措施，及行車速度應依速限標誌或標線之規定，
    而在該路段行駛，時速不得超過四十公里，而依當時情形，
    亦無不能注意之情事，竟疏未注意，貿然以時速超過40公里
    之速度行駛，適陳永敏騎乘機械動力三輪車，亦沿環中路由
    北往南方向在杜衍毅前方行駛，杜衍毅因疏未注意致所駕駛
    之自用小客車車頭不慎撞擊陳永敏所騎乘之三輪車後車尾，
    再碰撞路旁停車格內之C8-5919號自用小客車（為蔡世鴻所
    有）左後側，導致陳永敏人車倒地，受有顱腦損傷、胸腹髖
    部挫傷、休克等傷害，經送醫後不治死亡。嗣經警據報至現
    場處理，杜衍毅則在場承認其為肇事者，並自願接受裁判，
    警員並於同日4時19分許，測得杜衍毅吐氣中所含酒精濃度
    為每公升0.40毫克（所涉公共危險罪嫌部分，另經檢察官為
    不起訴處分）。
二、案經陳永敏之子陳正訴由臺中市警察局第四分局報請臺灣臺
    中地方法院檢察署檢察官偵查起訴。
    理  由
壹、證據能力之說明：
    按被告以外之人於審判外之陳述，雖不符前4條之規定，而
    經當事人於審判程序同意作為證據，法院審酌該言詞陳述或
    書面陳述作成時之情況，認為適當者，亦得為證據。當事人
    、代理人或辯護人於法院調查證據時，知有第159條第1項不
    得為證據之情形，而未於言詞辯論終結前聲明異議者，視為
    有前項之同意，刑事訴訟法第159條之5定有明文。立法意旨
    在於傳聞證據未經當事人之反對詰問予以核實，原則上先予
    排除，惟若當事人已放棄詰問或未聲明異議，基於證據資料
    愈豐富，愈有助於真實發現之理念，且強化言詞辯論主義，
    法院自可承認該傳聞證據例外有證據能力。經查，本案檢察
    官及被告，均未爭執本判決所引用之各項證據，復未於言詞
    辯論終結前聲明異議，本院審酌各該證據作成時之情形，亦
    無違法或不當取證之瑕疵，且均與本案之待證事實有關，認
    以之作為本案之證據亦無不適當之情形，應認下列各項證據
    均有證據能力。
貳、實體之說明：
一、上揭犯罪事實，業據被告杜衍毅於警、偵訊及本院審理中均
    坦承不諱，核與告訴人陳正之指訴、C8-5919號自用小客車
    車主蔡世鴻所述相符，復有道路交通事故現場圖、現場照片
    、道路交通事故調查報告表(一)、(二)、酒精測定紀錄表、刑法
    第185條之3案件觀察紀錄表、臺中市警察局舉發違反道路交
    通管理事件通知單等在卷可資佐證。另被害人陳永敏因本件
    車禍而受有顱腦損傷、胸腹髖部挫傷、休克等傷害，經送醫
    後不治死亡，亦有臺灣臺中地方法院檢察署相驗屍體證明書
    、林新醫院法醫參考病例摘要、相驗筆錄等附卷可稽。再按
    車輛行駛時，駕駛人應注意車前狀況及兩車併行之間隔，並
    隨時採取必要之安全措施，及行車速度應依速限標誌或標線
    之規定，道路交通安全規則第94條第3項、第93條第1款分別
    定有明文。而查，在該路段行駛，時速限制為40公里，有道
    路交通事故調查報告表(一)附卷可稽（相驗卷第20頁），而被
    告自承其當時車速為4、50公里（警卷第7頁、相驗卷第46頁
    ），或5、60公里（本院99年12月30日審理筆錄），顯已超
    速行駛，且其亦未注意車前狀況及兩車併行之間隔，而自後
    追撞被害人之三輪車，並使被害人因傷重不治死亡，被告顯
    有過失，且其過失行為與被害人之死亡結果間，具有相當因
    果關係。綜上，本案事證明確，被告犯行堪予認定。
二、核被告所為，係犯刑法第276條第1項之過失致人於死罪。另
    被告酒醉駕車肇事，因而致被害人死亡，應依道路交通管理
    處罰條例第86條第1項規定，加重其刑。又被告於肇事後，
    即留在現場，並於警據報至現場處理，承認其為肇事者，並
    自願接受裁判而自首其犯行，此經證人即警員郭姣彤於本院
    具結證明屬實，爰依刑法第62條前段之規定減輕其刑，並依
    法先加重後減輕之。爰審酌被告於飲酒後仍貿然開車，且超
    速行駛及未注意車前狀況及兩車併行之間隔，而肇致本件車
    禍，其應負完全之肇事責任，被告犯後自首並坦承犯行，及
    檢察官具體求處有期徒刑6月等一切情狀，量處如主文所示
    之刑，並諭知易科罰金之折算標準。末查，被告前未曾受有
    期徒刑以上刑之宣告，有臺灣高等法院被告前案紀錄表在卷
    可按，被告坦承犯行，且已與被害人家屬及停於路旁停車格
    內之C8-5919號自用小客車車主蔡世鴻達成民事調解，有台
    中市北屯區調解委員會調解書影本附卷可稽，其深具悔意，
    經此教訓，當知警惕而無再犯之虞，且告訴人陳正亦到庭陳
    稱，被告犯後態度很好，且已完全支付350萬元之賠償金，
    若法院給予緩刑沒有意見，本院綜核各情，所宣告之刑，認
    以暫不執行為適當，併予宣告緩刑3年，以啟自新。
據上論斷，應依刑事訴訟法第299條第1項前段，刑法第276條第1
項、第62條前段、第41條第1項前段、第74條第1項第1款，道路
交通管理處罰條例第86條第1項，刑法施行法第1條之1第1項、第
2項前段，判決如主文。
本案經檢察官楊朝嘉到庭執行職務。
中    華    民    國    100  年    1    月      5     日
                  刑事第十二庭  法  官  郭瑞祥
以上正本證明與原本無異。
如不服本判決應於收受判決後10日內向本院提出上訴書狀，並應
敘述具體理由；其未敘述上訴理由者，應於上訴期間屆滿後20日
內向本院補提理由書（均須按他造當事人之人數附繕本）「切勿
逕送上級法院」。
                                書記官  黃雅青
中    華    民    國    100  年    1    月      5     日
附錄論罪科刑法條
中華民國刑法第276條第1項
（過失致死罪）
因過失致人於死者，處 2 年以下有期徒刑、拘役或 2 千元以下
罰金。